【裁判字號】    90,判,1955
【裁判日期】    901025
【裁判案由】    稅捐稽徵法
【裁判全文】
最  高  行  政  法  院  判  決                    九十年度判字第一九五五號
    原      告  吳金山即東門電器行
    被      告  臺南市稅捐稽徵處
    代  表  人  傅秋風
右當事人間因稅捐稽徵法事件，原告不服財政部中華民國八十九年二月三日臺財訴第
0000000000號再訴願決定，提起行政訴訟，本院判決如左：
    主  文
原告之訴駁回。
訴訟費用由原告負擔。
    事  實
緣原告於民國八十三、八十四年間開立不實統一發票銷售額新台幣（下同）六、五一
九、一五○元，分別交付久崧水電冷氣工程有限公司（以下簡稱久崧公司）及力光水
電工程有限公司（以下簡稱力光公司）等，作為進項憑證，向被告申報扣抵銷項稅額
三二五、九五七元，案經財政部台灣省南區國稅局查獲函送被告調查屬實，乃按查明
認定之總額以百分之五罰鍰三二五、九五七元。原告不服，申請復查，未獲變更，提
起訴願、再訴願，均遭決定駁回，遂提起行政訴訟，茲摘兩造訴辯意旨於次：
原告起訴意旨略謂：一、被告以久崧公司自動補報補繳上開發票金額已扣抵之營業稅
為由，逕行原處分，經查久崧公司因被告工商稅課雷厲風行查核各建設公司、營造及
水電工程公司有否以取具冷氣機項目之統一發票作為進項稅額扣抵之案件，即便是銷
售合約或工程合約上有所註明提供冷氣機項目者，仍應屬『非供本業及附屬業務使用
之貨物或勞務』或餽贈性質，並非工程結構或施工上所必需者，適用營業稅法第十九
條不得扣抵進項稅額之規定，該等進項稅額仍不得扣抵，經久崧公司多方力爭仍未果
，被告以上述統一發票作為進項稅額扣抵不當，應屬不得扣抵之項目為由，經其『輔
導』後，久崧公司遂於八十六年間自行補繳補報營業稅。二、如上述之說明，久崧公
司係因營業稅法第十九條不得扣抵進項稅額之規定自動補報補繳，與原告無涉，原告
確有銷貨事實且銷售對象係久崧公司無訛，原告依法開立統一發票卻無端遭受處分，
顯不公平。另再訴願決定稱「．．．本案係經本部台灣省南區國稅局查獲涉嫌漏稅函
送該處辦理，並經該處調查後久崧公司承認違章屬實後補稅之，．．．。」經原告詢
諸久崧公司證實並非實情，久崧公司於自行補繳補報營業稅後，經被告函知台灣省南
區國稅局，台灣省南區國稅局竟昧於事實，於久崧公司相關年度營利事業所得稅核定
一年有餘後，處予久崧公司相關違章之處罰，久崧公司並未作任何違章承諾，久崧公
司就該事件目前仍在依法行政救濟程序中。被告及台灣省南區國稅局交叉引用不實之
資料，構陷原告及久崧公司，作法可議可惡。三、復查、訴願及再訴願決定稱原告曾
以書面承認上開銷售額確非實際交易對象之買受人，經查係原告委託之代客記帳業者
未究明事實之所為，未經原告查證之作為，與原告無涉。原告確實銷售上開金額之貨
品予久崧公司無訛，請惠予明查後，撤銷原處分及一再訴願決定等語。
被告答辯意旨略謂：一、本件原告於八十三、八十四年間開立不實統一發票銷售額六
、五一九、一五○元，分別交付久崧公司及力光公司等，作為進項憑證，向被告申報
扣抵銷項稅額三二五、九五七元，案經財政部南區國稅局查獲，以八十六年四月二十
五日南區國稅審字第八六○一四七九六號函及八十六年五月十三日南區國稅南市審字
第八六○一五八○五號函送被告調查結果，核有銷售商品冷氣機一七七台、電視機三
十五台、除濕機一○台、熨斗三○台、放影機三○台、洗衣機六十五台、碟影機五台
、冰箱五台顯然與進貨廠商久崧公司經營水電管線安裝工程之業務無關，此有統一發
票影本、商品進銷存明細表附原處分卷可稽，嗣被告以八十六年五月二十日南市稅消
字第五九一二八號函請原告及久崧公司、力光公司就其交易事項，檢送有關實際交易
款項收付之證明文件供查核，惟經就發票日期、發票金額與久崧公司檢送之華南商業
銀行等帳戶簽註之提領日期及領款金額核對結果，均有未合。且原告於八十六年九月
三十日以承諾書承諾：「本行銷售家電用器，八十三年、八十四年間開立統一發票與
久崧公司銷售額六、四二九、一五○元確非實際交易對象，另溢開立發票與力光公司
銷售額九○、○○○元，亦為屬實」在案，是本案違規事實，洵堪認定，被告乃依稅
捐稽徵法第四十四條規定處以罰鍰三二五、九五七元。原告不服，主張其八十三、八
十四年間銷售冷氣設備與久崧公司等六、五一九、一五○元，已取得對方簽收之送貨
單據，且依營業稅法之規定開具發票予該公司，實屬合法交易行為，久崧公司係因營
業稅法第十九條規定不得扣抵進項稅額，自動補報補繳該項稅額，與原告無涉，原告
確有銷貨事實無訛云云，申請復查，經被告復查決定以，本案經調卷查閱原附送貨單
，其所記載時間為八十五年一至十一月送貨，並非八十三、八十四年發生交易之送貨
單據，核與營業人開立銷售憑證時限表規定不合，所主張該項送貨單據不足採信，又
原告以被告雷厲風行查核不得扣抵進項憑證為由，稱係被告輔導久崧公司補稅，此述
並非事實，本案係經財政部台灣省南區國稅局查獲涉嫌漏稅函送被告辦理，並經被告
調查後久崧公司承認違章屬實後補稅之，被告並取得原告承認開給久崧公司銷售額六
、四二九、一五○元，力光公司銷售額九○、○○○元確非實際交易對象之書面承諾
書在案，以上調查足以證實本案違章之認定並無違誤，被告依首揭稅捐稽徵法第四十
四條規定裁處銷售額六、五一九、一五○元百分之五罰鍰三一五、九五七元，並無違
誤不當為由，駁回其復查之申請。原告猶表不服，以相同理由提起訴願，經台灣省政
府訴願決定以，財政部台灣省南區國稅局台南市分局依原告提供之發票影本，與其提
示之商品進銷存明細表勾稽查核，認定原告銷售久崧公司商品與久崧公司經營水電管
線安裝工程之業務無關，久崧公司取具進貨憑證係為充抵收入逃漏所得之行為，原告
開立不實抬頭發票之事實，足堪認定，又原告提具送貨單據計十三紙，其送貨記載之
日期係於八十五年一月至十一月間，並非發生於八十三年、八十四年間之單據，核與
本案無關，原處分並無違誤等由，遂駁回其訴願，原告猶不甘服，提起再訴願亦遭駁
回，原告復執前詞提起本訴訟，既未能提出反證以實其說，徒托空言，顯無可採。二
、綜上論結，本件行政訴訟顯無理由，請駁回原告之訴等語。
    理  由
按「營利事業依法規定應給與他人憑證而未給與，應自他人取得憑證而未取得，或應
保存憑證而未保存者，應就其未給與憑證、未取得憑證或未保存憑證，經查明認定之
總額，處百分之五罰鍰。」為稅捐稽徵法第四十四條定有明文。本件原告於八十三、
八十四年間開立不實統一發票銷售額六、五一九、一五○元，分別交付久崧公司及力
光公司等，作為進項憑證，向被告申報扣抵銷項稅額三二五、九五七元，案經財政部
台灣省南區國稅局查獲函送被告調查屬實，乃按查明認定之總額處以百分之五罰鍰三
二五、九五七元。原告不服，循序提起行政訴訟，主張：久崧公司確於八十三、八十
四年間向原告進貨冷氣設備等六、五一九、一五○元，僅因營業稅法第十九條規定不
得扣抵進項稅額，才自動補報補繳該項稅額，至原告並未書具承諾書，該承諾書為原
告之記帳人員所出具，與原告無涉，原告確有銷貨予久崧公司及力光公司云云。經查
：原告於八十六年九月三十日自認：「本行銷售家電用器，八十三年、八十四年間開
立統一發票與久崧公司銷售額六、四二九、一五○元確非實際交易對象，另溢開立發
票與力光公司銷售額九○、○○○元，亦為屬實」等語，有承諾書附原處分卷可稽，
上開承諾書蓋有原告本人私章及東門電器行店章，原告主張非其所出具，與其無涉云
云，顯不足採信。次查：久崧公司係經營水電管線安裝工程業務，而系爭原告所開立
之銷貨發票之銷貨商品竟多為洗衣機、放影機、電視機、碟影機，熨斗等電器商品，
與久崧公司經營之水電管線安裝工程已有未合。而原告所提出之送貨單之送貨時間為
八十五年一月以後，與系爭原告銷貨發票之簽發時間為八十三、八十四年亦有未合。
有系爭銷貨發票及送貨單附原處分卷可證，且久崧公司就系爭銷貨發票已自動補報及
補繳稅額，為原告所不爭，足證原告上開承諾書之自認與事實相符，應認原告之違章
行為屬實，從而原告所訴各節，均無足取，本件原處分揆諸首揭規定，洵無違誤，一
再訴願決定，遞予維持，俱無不合，原告起訴意旨，難謂為有理由，應予駁回。
據上論結，本件原告之訴為無理由，爰依行政訴訟法施行法第二條、行政訴訟法第九
十八條第三項前段，判決如主文。
中    華    民    國      九十      年      十        月    二十五      日
                    最 高 行 政 法 院  第 二 庭
                                審 判 長 法  官      陳  石  獅
                                         法  官      林  家  惠
                                         法  官      彭  鳳  至
                                         法  官      高  啟  燦
                                         法  官      黃  合  文
右  正  本  證  明  與  原  本  無  異
                                         法院書記官  張  雅  琴
中    華    民    國      九十      年      十        月      三十一    日


司法院資訊處製作；財團法人民間司法改革基金會備份。
